臺灣士林地方法院交通事件裁定　　　 　96年度交聲字第207號
原處分機關　臺北市交通事件裁決所
異　議　人
即受處分人　甲○○
上列異議人即受處分人因違反道路交通管理處罰條例案件，對於
臺北市交通事件裁決所96年3 月3 日所為之處分（原處分案號：
北市裁二字第裁22-AEU236406號）聲明異議，本院裁定如下：
    主  文
異議駁回。
    理  由
一、按汽車駕駛人飲用酒類或其他類似物後其吐氣所含酒精濃度
    超過每公升0.25 毫克或血液中酒精濃度超過百分之0.05 以
    上者，不得駕車，道路交通安全規則第114 條第2 款定有明
    文。又汽車駕駛人，駕駛汽車經測試檢定有酒精濃度超過規
    定標準者，處新臺幣（下同）15,000元以上60,000元以下罰
    鍰，並當場移置保管其車輛及吊扣其駕駛執照1 年，道路交
    通管理處罰條例第35條第1 項第1 款亦有明定。.
二、原處分意旨略以：異議人即受處分人甲○○（下稱異議人）
    駕駛車號Q7-1582 號自用小客車，於民國96年1 月13日凌晨
    2 時25分許，在臺北市麥帥一橋處，經臺北市政府警察局松
    山分局執勤員警舉發有「酒後駕車、酒精濃度測試值每公升
    0.29毫克」之違規，爰依道路交通管理處罰條例第35條第1
    項第1 款之規定，處罰鍰19,500元，並吊扣其駕駛執照12個
    月。
三、異議意旨略以：
  (一)異議人雖曾於案發當時7 小時前飲酒，惟案發當時異議人並
    無酒醉駕車之情形，竟遭員警攔停舉發。
  (二)另員警竟使用10個月前檢驗過的酒測器對異議人進行酒測。
  (三)再異議人曾要求員警進行第2 次酒測，但該警員卻拒絕，其
    程序明顯不合標準云云。
四、經查：
  (一)異議人駕駛車號Q7-1582 號自用小客車，於前開時、地，經
    警舉發有「酒後駕車（酒測值每公升0.29毫克）」之違規事
    實，有舉發違反道路交通管理事件通知單、酒精濃度測試單
    各1 紙附卷可稽，異議人雖以其並無酒醉駕車云云置辯，惟
    按交通警員掣單舉發違反道路交通管理處罰條例所列之違規
    事實，本質上為行政處分，係公務員基於職務上權力，依法
    就特定之具體事件所為具有公法上效果之單方行政行為，基
    於公務員為公法上行為具有公信力之原則，該行政處分當可
    被推定為真正，則值勤警員本其維護交通秩序、安全職責所
    為之舉發，自應受到合法、正確之推定。況本件係異議人於
    前開時、地，駕駛前開車輛，經員警乙○○攔停檢查，並以
    呼氣酒精測試器測試異議人呼氣中之酒精濃度，而異議人亦
    於酒精濃度測試單親自簽名，參以異議人亦坦承於遭舉發前
    曾有飲酒之事實，故異議人所辯其並無酒醉駕車云云，顯係
    事後卸責之詞，不足採信。
  (二)另本件測試異議人呼氣酒精濃度之呼氣酒精測試器之器號為
    4860 /040947，與異議人所簽名確認之酒精濃度測試單所列
    之序號4860、分析器號碼040947相符，此有證人即本件違規
    舉發員警乙○○於本院調查時所提出之酒精濃度測試單及該
    呼氣酒精測試器檢定合格證書等在卷可憑，足證該檢定合格
    證書所載之測試器，即為本件員警所使用之測試器。另觀諸
    該檢定合格證書，該呼氣酒精測試器係於95年4 月14日檢定
    合格，並載明有效期限為1 年，但檢定合格有效期間內達10
    00次者，亦視同屆滿有效期間，而本件異議人違規遭舉發之
    時尚未逾越檢定後1 年之有效期間，且該酒精濃度測試單上
    顯示之案號為0427，顯見本件員警使用之呼氣酒精測試器，
    自檢定合格後，仍在1 年內有效期間內，且僅使用427 次，
    故上開測試器於異議人遭員警測試、舉發之時並未逾越合格
    之有效期間，是異議人所稱該測試器有誤差之情形，恐係臆
    測之詞，自不可採。
  (三)另異議人又以員警拒絕其重測，而不符程序標準云云置辯，
    然證人乙○○於本院調查時證稱：「（是否有規定在受處分
    人要求下，可以重測？）依照規定，主要酒測程序合乎正常
    標準，當事人吹氣足夠的話而且檢驗成功，就只能驗1 次，
    如果沒有超過0.25取締標準，我們會口頭勸導不要再酒後開
    車，如果有超過我們會製單舉發，超過0.55我們就受處分人
    帶到交通分隊作筆錄，作完筆錄之後，再送偵查隊作筆錄，
    之後再移送地檢署偵辦」、「（本件受處分人酒測後，受處
    分人有無要求重測？要求後，有無向受處分人表示不能再重
    測？）受處分人有要求重測，但是依規定已經完成酒測程序
    ，不得重測，所以我有當場向受處分人表示不能再重測。」
    等語（分見本院96年4 月9 日訊問筆錄第2 頁）。足徵本件
    異議人於員警乙○○檢測其呼氣酒精濃度時，已完成檢測並
    檢測成功，且異議人確已飲酒結束後15分鐘以上始為檢測等
    情，此有酒後時間確認單1 紙附卷可稽，況其呼氣中酒精濃
    度已達每公升0.29毫克，員警本即需依法製單舉發，當無應
    其要求再為檢測之理，是員警依此製單舉發即無任何不符程
    序之情。故異議人前開所辯，殊不足採。
五、綜上所述，原處分機關依道路交通管理處罰條例第35條第1
    項第1 款，道路交通安全規則第114 條第2 款及違反道路交
    通管理事件統一裁罰基準表規定，裁處異議人19,500元罰鍰
    並吊扣駕照12個月之處分，核無違誤，本件聲明異議為無理
    由，應予駁回。
據上論斷，應依道路交通案件處理辦法第19條，裁定如主文。
中　　華　　民　　國　　96　　年　　6 　　月　　4   　日
                  交通法庭法  官  莊明達
以上正本證明與原本無異。
如不服本裁定，應於送達後5 日內，向本院提出抗告狀。
                          書記官  白心瑩
中　　華　　民　　國　　96　　年　　6 　　月　　11  　日
